【裁判字號】    97,財管,26
【裁判日期】    970603
【裁判案由】    選任遺產管理人
【裁判全文】
臺灣屏東地方法院民事裁定              97年度財管字第26號
聲  請  人  新興資產管理股份有限公司
法定代理人  甲○○○
代  理  人  乙○○
上列聲請人聲請選任被繼承人丙○○之遺產管理人事件，本院裁
定如下：
    主  文
選任張宗隆律師為被繼承人丙○○（男，民國五十年十二月二十
二日出生，身分證統一編號：Ｚ000000000號）之遺產
管理人。
程序費用新台幣壹仟元由被繼承人丙○○之遺產負擔。
    理  由
一、本件聲請意旨略以：被繼承人丙○○（民國50年12月22日出
    生、身分證統一編號：Ｚ000000000號、最後住所地為屏東縣
    枋寮鄉○○村○○路64號）前向屏東縣枋寮地區農會借款，
    屏東縣枋寮地區農會並於91年7 月24日與台灣土地銀行股份
    有限公司合併，嗣台灣土地銀行股份有限公司將該借款債權
    讓與聲請人，並刊登新聞紙在案。惟被繼承人業於95年8 月
    30日去世，其所有順位繼承人均已死亡或聲明拋棄繼承，是
    否仍有應繼承之人不明，而其親屬會議並未於繼承開始後1
    個月內選定遺產管理人，致聲請人無法對被繼承人遺產行使
    權利，為確保聲請人之權利，爰依民法第1176條第6 項後段
    、第1178條第2 項規定，聲請指定被繼承人之遺產管理人，
    並提出債權讓與證明書影本、台灣新生報影本、本院惠民執
    癸字第95執3680號債權憑證影本、本院惠家協字第09700065
    44號函影本、戶籍謄本、繼承系統表等件為證。
二、按繼承開始時，繼承人有無不明者，由親屬會議於一個月內
    選定遺產管理人；無親屬會議或親屬會議未於前條所定期限
    內選定遺產管理人者，利害關係人或檢察官，得聲請法院選
    任遺產管理人，並由法院依公示催告程序，定六個月以上之
    期限，公告繼承人，命其於期限內承認繼承；又被繼承人之
    所有繼承人均拋棄其繼承權者，準用關於無人承認繼承之規
    定，民法第1177條、第1178條第2 項、第1176條第6 項分別
    定有明文。
三、查聲請人主張其為被繼承人丙○○之債權人，被繼承人於95
    年8 月30日死亡，其所有順位之繼承人均已死亡或向本院為
    拋棄繼承之意思表示，又被繼承人之親屬會議未於繼承開始
    後1 個月內選定遺產管理人等情，業經聲請人提出債權讓與
    證明書影本、台灣新生報影本、本院惠民執癸字第95執3680
    號債權憑證影本、本院惠家協字第0970006544號函影本、戶
    籍謄本、繼承系統表等件為證，自堪信為真實。揆諸首揭法
    條規定與說明，聲請人既為被繼承人丙○○之債權人，應屬
    利害關係人無疑，其向本院聲請選任被繼承人丙○○之遺產
    管理人，當屬有據。本院審酌被繼承人之繼承人均已拋棄繼
    承，應無意願擔任遺產管理人，且繼承人丁○○亦到庭表示
    無擔任意願，並認為張宗隆律師乃屏東律師公會成員，法學
    素養深厚，與聲請人及被繼承人間均無何利害關係，有利於
    管理及處理被繼承人丙○○後序之遺產問題，爰依聲請選任
    張宗隆律師為被繼承人張宗隆之遺產管理人。
四、依非訟事件法第24條第1 項、第157 條，裁定如主文。
中    華    民    國    97    年    6     月     3    日
                        家事庭法  官  林美靜
以上正本係照原本作成。
如不服本裁定應於送達後10日內向本院提出抗告狀，並繳納抗告
費新臺幣1,000元。
中    華    民    國    97    年    6     月    3     日
                              書記官  葉祝君


司法院資訊處製作；財團法人民間司法改革基金會備份。
